臺灣高雄地方法院刑事判決　　　　 110年度審原交易字第16號
公　訴　人　臺灣高雄地方檢察署檢察官
被　　　告　吳明月


指定辯護人　本院公設辯護人 林易志
　
上列被告因公共危險案件，經檢察官提起公訴（110 年度偵字第
00000 號），被告於準備程序中，就被訴事實為有罪之陳述，本
院告知其簡式審判程序之旨，聽取當事人意見後，改依簡式審判
程序審理，判決如下：
    主  文
吳明月犯不能安全駕駛動力交通工具罪，累犯，處有期徒刑拾壹
月。
    事  實
一、吳明月於民國110 年9月4日10時許，在高雄市三民區建國一
    路與和平一路附近某工地飲用啤酒後，吐氣所含酒精濃度達
    每公升0.25毫克以上之程度，竟仍基於酒後駕駛動力交通工
    具之犯意，於同日16時許，騎乘屬於動力交通工具之車牌號
    碼000-000 號普通重型機車上路。嗣於同日17時許，行經高
    雄市○○區○○○路○○000 號燈桿處，因臉色泛紅為警攔
    查，經警於同日17時10分許對其實施吐氣酒精濃度測試，測
    得吐氣所含酒精濃度為每公升0.38毫克，而查悉上情。
二、案經高雄市政府警察局三民第一分局報告臺灣高雄地方檢察
    署檢察官偵查起訴。
    理  由
一、本件被告吳明月所犯係死刑、無期徒刑、最輕本刑為3 年以
    上有期徒刑以外之罪，亦非高等法院管轄第一審之案件，其
    於本院就被訴事實為有罪之陳述，經本院告知簡式審判程序
    之旨，並聽取當事人之意見後，本院認宜進行簡式審判程序
    ，爰依刑事訴訟法第273 條之1第1項規定，裁定改行簡式審
    判程。又本件所引屬於審判外陳述之傳聞證據，依同法第27
    3條之2規定，不受第159條第1項關於傳聞法則規定之限制，
    依法有證據能力，均合先敘明。
二、上揭犯罪事實，業據被告於警偵詢及本院審理時均坦承不諱
    （見警卷第14-15 頁、偵卷第9-10頁、本院卷第27、41頁）
    ，並有酒精測試值、財團法人台灣商品檢測驗證中心呼氣酒
    精測試器檢定合格證書影本、高雄市000000000道
    路0000000000000000○○○○路0000
    000號查詢機車駕駛人資料等在卷可稽（見警卷第19-21
    、31-33 頁），足認被告上開任意性自白與事實相符，堪以
    採信。綜上，本件事證明確，被告犯行堪以認定，應依法論
    科。
三、論罪科刑：
(一)核被告所為，係犯刑法第185條之3第1項第1款之不能安全駕
    駛動力交通工具罪。
(二)累犯：
    被告前因不能安全駕駛案件，分別經本院以107 年度審原交
    易字第9號判決判處有期徒刑6月、併科罰金新台幣（下同）
    3萬元確定、臺灣橋頭地方法院以107年度原交簡字第22號判
    決判處有期徒刑6月、併科罰金2萬元確定、本院以107 年度
    審原交易字第18號判決判處有期徒刑8 月確定，上開各罪並
    經本院以108年度聲字第628號裁定應執行有期徒刑1年4月、
    併科罰金4萬5,000元確定（下稱甲案）；又因不能安全駕駛
    案件，經本院以107 年度審原交易字第31號判決判處有期徒
    刑9月確定（下稱乙案），上開甲、乙案接續執行，於109年
    3 月20日因縮短刑期得以假釋出監交付保護管束，然因被告
    尚有罰金刑待執行，故而接續執行罰金易服勞役至同年5月3
    日出監，並於109 年11月20日縮刑期滿保護管束未經撤銷視
    為執行完畢等情，有臺灣高等法院被告前案紀錄表在卷可憑
    ，被告於前開徒刑執行完畢後，5 年內故意再犯本件有期徒
    刑以上之罪，為累犯。茲審酌被告本案所違犯之罪名，其保
    護法益與前罪相同，而被告於執行完畢後，理應產生警惕作
    用，不再觸犯有期徒刑以上之罪，然而卻於執行完畢5 年內
    故意再犯本案，足見其對於刑罰之反應力薄弱，而具特別惡
    性及反覆犯罪之情，就被告所犯本罪，應予加重其刑。
(三)量刑：
    爰審酌被告前已有9 次不能安全駕駛經法院判處有期徒刑之
    刑案紀錄，有臺灣高等法院被告前案紀錄表在卷可憑（累犯
    部份無重複評價），再犯本件（第10次）同質性之公共危險
    犯行，顯見其守法觀念薄弱，前開刑之執行無法使被告心生
    警惕，且被告本次飲用酒品後，吐氣所含酒精濃度達每公升
    0.38毫克情形下，已逾法定標準，仍執意騎車上路，對於道
    路交通安全所生危害非輕；惟念其犯後坦承犯行，態度尚可
    ，所幸未造成其他用路人受有身體及財產上之損害，兼衡其
    自陳為國中肄業之智識程度，目前從事臨時工，收入不固定
    ，未婚之家庭生活經濟狀況等一切情狀（見本院卷第43頁）
    ，量處如主文所示之刑。
據上論斷，應依刑事訴訟法第273 條之1 第1 項、第299 條第1
項前段，判決如主文。
本案經檢察官廖春源提起公訴，檢察官王勢豪到庭執行職務。
中    華    民    國   110    年    11    月    30    日
                  刑事第五庭    法  官  黃蕙芳
以上正本證明與原本無異。
如不服本判決應於收受送達後20日內向本院提出上訴書狀，並應
敘述具體理由；如未敘述上訴理由者，應於上訴期間屆滿後20日
內向本院補提理由書（均須按他造當事人之人數附繕本）「切勿
逕送上級法院」。
因疫情而遲誤不變期間，得向法院聲請回復原狀。
中    華    民    國   110    年    11    月    30    日
                                書記官  陳惠玲
附錄本判決論罪科刑法條：
刑法第185條之3第1項第1款
駕駛動力交通工具而有下列情形之一者，處2 年以下有期徒刑，
得併科20萬元以下罰金：
一、吐氣所含酒精濃度達每公升零點二五毫克或血液中酒精濃度
    達百分之零點零五以上。